hr-HR: Sportska oprema > Igre u zatvorenom > Pikado > Dijelovi za pikado: Bačve za pikado; Krilca za pikado strelice; O-prstenovi za pikado; Tijela za pikado strelice; Vrhovi za pikado strelice
pt-BR: Artigos esportivos > Jogos internos > Jogos de dardos > Peças de dardos: Corpos de dardos; Acessórios de pontas para dardos; O-rings para dardos; Eixos para dardos; Pontas para dardos
sk-SK: Športový tovar > Interiérové hry > Hádzanie šípok > Časti šípok: Šípky; Letky na šípky; O-krúžky pre šípky; Násadky na šípky; Hroty na šípky
pl: Sprzęt sportowy > Gry towarzyskie > Gra w rzutki > Części lotek: Baryłki do rzutek; Piórka do lotek; O-ringi do rzutek; Shafty do lotek; Groty do lotek
bg-BG: Спортни стоки > Игри на закрито > Дартс > Части за стрели: Барели за стрелички; Пера за стрели; О-образни уплътнители за дартс; Шафтове за стрелички; Връхчета за стрели
ro-RO: Articole sportive > Jocuri de interior > Darts > Piese pentru darts: Corpuri pentru săgeți de darts; Aripioare pentru darts; Inele O pentru săgeți de darts; Tije pentru darts; Vârfuri pentru darts
en: Sporting Goods > Indoor Games > Throwing Darts > Dart Parts: Dart Barrels; Dart Flights; Dart O-Rings; Dart Shafts; Dart Tips
sv: Sportartiklar > Inomhussporter > Dart > Dartpildelar: Pilkroppar till dart; Dartflights; O-ringar till dartpilar; Dartskaft; Dartspetsar
pt-PT: Artigos de desporto > Jogos em interior > Dardos de interior > Peças para dardos: Corpos de dardos; Penas para dardos; O-rings para dardos; Hastes para dardos; Pontas para dardos
el: Αθλητικά είδη > Παιχνίδια εσωτερικού χώρου > Ρίψη βελών > Εξαρτήματα βελών: Κορμοί για βελάκια; Φτερά βελών; O-rings για βελάκια; Άξονες βελών; Μύτες βελών
ru: Спортивные товары > Игры в помещении > Дартс > Детали дротиков: Баррели для дротиков; Оперение для дротиков; Уплотнительные кольца для дротиков; Хвостовики для дротиков; Наконечники для дротиков
vi: Dụng cụ thể thao > Các môn thi đấu trong nhà > Ném phi tiêu > Bộ phận phi tiêu: Thân phi tiêu; Cánh phi tiêu; Vòng chữ O cho phi tiêu; Vỏ phi tiêu; Mũi phi tiêu
fi: Urheilutarvikkeet > Sisäpelit > Dartsinheitto > Darts-osat: Tikkojen rungot; Darts-sulat; Tikkojen O-renkaat; Darts-varret; Darts-kärjet
es: Equipamiento deportivo > Juegos de interior > Dardos > Piezas de los dardos: Barriles para dardos; Colas para dardos; Juntas tóricas para dardos; Cañas para dardos; Puntas para dardos
nb: Sportsutstyr > Innendørsspill > Kastepiler > Dartdeler: Barrels til dart; Dartfjærer; O-ringer til dartpiler; Dartskaft; Darttupper
de: Sportartikel > Indoor - Aktivitäten > Dartspiele > Dartteile: Dart-Barrels; Dartflights; O-Ringe für Darts; Dartschäfte; Dartspitzen
zh-CN: 体育用品 > 室内游戏 > 飞镖 > 飞镖零件: 飞镖镖筒; 镖叶; 飞镖 O 形圈; 镖轴; 镖头
fr: Équipements sportifs > Jeux d’intérieur > Jeux de fléchettes > Pièces de fléchettes: Fûts de fléchettes; Ailettes de fléchettes; Joints toriques pour fléchettes; Shafts de fléchettes; Pointes de fléchettes
da: Sportsartikler > Indendørsspil > Dart > Dartdele: Bundstykker til dartpile; Dartflights; O-ringe til dartpile; Dartskafter; Dartspidser
lt-LT: Sporto prekės > Kambario žaidimai > Smiginio strėlytės > Smiginio strėlyčių dalys: Smiginio strypeliai; Smiginio strėlyčių plunksnos; Smiginio žiedeliai; Smiginio strėlyčių kotai; Smiginio strėlyčių smaigaliai
zh-TW: 體育用品 > 室內運動 > 飛鏢 > 飛鏢零件: 飛鏢鏢身; 飛鏢尾翼; 飛鏢 O 型環; 鏢桿; 鏢針
hu: Sportszerek > Beltéri játékok > Dobó Darts > Darts-alkatrészek: Darts testek; Darts-nyilak; Darts O-gyűrűk; Darts-nyelek; Darts-hegyek
tr: Spor Malzemeleri > İç Mekan Sporları > Fırlatma Dartları > Dart Parçaları: Dart gövdeleri; Dart Tüyleri; Dart o-ring'leri; Dart Şaftları; Dart Uçları
nl: Sportartikelen > Binnenspelletjes > Dartpijlen > Dartonderdelen: Dartbarrels; Dartflights; O-ringen voor darts; Dartshafts; Dartpunten
it: Articoli sportivi > Giochi indoor > Freccette da lancio > Parti per freccette: Corpi per freccette; Alette per freccette; O-ring per freccette; Aste per freccette; Punte per freccette
cs: Sportovní potřeby > Indoorové aktivity > Šipky > Díly šipek: Tělíčka šipek; Letky na šipky; O-kroužky na šipky; Násady na šipky; Hroty na šipky
ko: 스포츠용품 > 실내용 게임 > 다트 던지기 > 다트 부품: 다트 배럴; 다트 플라이트; 다트 O링; 다트 샤프트; 다트 촉
ja: スポーツ用品 > 室内競技・室内ゲーム > ダーツ用品 > ダーツ矢パーツ: ダーツバレル; ダーツフライト; ダーツ用Oリング; ダーツシャフト; ダーツティップ
sl-SI: Športna oprema > Igre v zaprtih prostorih > Pikado > Deli za pikado: Trupi za pikado puščice; Peresa za pikado; Obročki za pikado peresa; Osi za puščice; Konice za pikado puščice
th: อุปกรณ์กีฬา > เกมในร่ม > การปาลูกดอก > ชิ้นส่วนลูกดอก: ด้ามจับลูกดอก; หางลูกดอก; โอริงลูกดอก; ก้านลูกดอก; ส่วนปลายของลูกดอก